臺灣高等法院臺南分院刑事判決　　　　 96年度上訴字第407號
上　訴　人　臺灣臺南地方法院檢察署檢察官
被　　　告　甲○○
被　　　告　乙○○
被　　　告　丙○○
　　　　　　　　　　　2
上列上訴人因被告誣告等案件，不服臺灣臺南地方法院94年度訴
字第1128號中華民國96年2月6日第一審判決（起訴案號：臺灣臺
南地方法院檢察署94年度調偵字第340號，併案案號：94年度偵
字第2263號），提起上訴，本院判決如下：
    主  文
上訴駁回。
    理　由
一、公訴意旨略以：
（一）被告乙○○意圖為自己不法之所有並基於概括犯意，於九
      十一年五月間，先由乙○○口頭邀約丁○○投資女裝服飾
      店之生意，保證有四、五成之利潤，至同年六、七月間，
      隨即改口稱向丁○○詐稱：共有三人要投資，每人出資新
      臺幣（下同）二十萬元等語，致使丁○○陷於誤信，在同
      年九月間先交付五萬元予乙○○。復於翌（九十二）年一
      月間，乙○○又告知丁○○，另一人不願投資，僅剩其二
      人而已，並再度於同年一月十三日，向丁○○詐取十五萬
      元，並先後告以其負責貨源，丁○○負責網頁設計，兩人
      平均分配所有盈餘。隨即又再告知因已租到位於臺南市○
      區○○路二號之店面，需款作店面改造與裝修等為由，又
      陸續向丁○○詐取五十四萬六千元連同前揭已付款項五萬
      元及九十二年三月十八日支付購買冷氣機款二萬二千元，
      共六十一萬八千元，然實際上乙○○分文未出。又乙○○
      明知上開店面向台電公司申請變更用電種類，並不需繳交
      手續費，然卻向丁○○訛稱需繳交一萬五千元，致使丁○○誤信如數支付。因認被告乙○○涉有刑法第三百三十九
      條第一項之詐欺取財罪嫌云云。
（二）九十三年八月二十八日晚上八時十分許，丁○○進入前揭
      店之倉庫，旋即遭乙○○及被告甲○○共同基於剝奪人之
      行動自由之犯意，由乙○○下令甲○○將倉庫門關閉，剝
      奪丁○○之行動自由，無法自由外出達二十分鐘之久，迄
      警到來始將門打開。因認被告乙○○及甲○○均涉犯刑法
      第三百零二條第一項之妨害自由罪嫌云云。
（三）被告丙○○並未實際投資上開女裝服飾店，且對上開乙○○與丁○○之合夥生意內容並不熟悉，然竟意圖使丁○○
      受刑事追訴，夥同乙○○對丁○○向臺灣臺南地方法院檢
      察署檢察官提出侵占之刑事告訴。因認被告乙○○及丙○○均涉犯刑法第一百六十九條第一項之誣告罪嫌云云。
二、證據能力部分：
  　按當事人、代理人或辯護人於法院調查證據時，知有刑事訴
　　訟法第一百五十九條第一項不得為證據之情形，而未於言詞
  　辯論終結前聲明異議者，視為有前項之同意；又證人依法應
    具結而未具結者，其證言不得作為證據，刑事訴訟法第一百
    五十九條之五第二項、第一百五十八條之三定有明文。查告
　　訴人丁○○、同案被告、證人曾裕麟、林怡君、黃俊榮、李
  　穆昌、黃佳玲、李政隆及陳王素真於警詢及檢察事務官詢問
    時之陳述，對於陳述人以外之被告而言，其性質雖屬傳聞供
    述，惟被告乙○○及其選任辯護人已知上揭供述乃傳聞證據
    ，均未於言詞辯論終結前對該等筆錄異議，依前揭規定，上
    開告訴人之供述已經擬制同意作為證據，本院審酌上開筆錄
    作成時，亦無不當取供情形，自均有證據能力。另證人、鑑
    定人依法應具結而未具結者，其證言或鑑定意見，不得作為
    證據，刑事訴訟法第一百五十八條之三，亦有明定。查告訴
    人或同案被告於檢察官偵訊時未經具結之陳述，對於其他被
    告，則不得作為證據。合先敘明。
三、按犯罪事實應依證據認定之，無證據不得認定犯罪事實；又
    不能證明被告犯罪者，應諭知無罪之判決，刑事訴訟法第一
    百五十四條第二項、第三百零一條第一項分別定有明文；且
    認定不利於被告之事實，須依積極證據，苟積極證據不足為
    不利於被告事實之認定時，即應為有利於被告之認定，更不
    必有何有利之證據（最高法院三十年上字第八一六號判例參
    照）；而認定犯罪事實所憑之證據，雖不以直接證據為限，
    間接證據亦包括在內；然而無論直接或間接證據，其為訴訟
    上之證明，須於通常一般之人均不致有所懷疑，而得確信其
    為真實之程度者，始得據為有罪之認定，倘其證明尚未達到
    此一程度，而有合理之懷疑存在時，基於無罪推定之原則，
    即應為無罪之判決（最高法院七十六年台上字第四九七六號
    判例參照）。另按告訴人之告訴，須無瑕疵可指，且就其他
    方面調查，又與事實相符，始足採為認定犯罪事實之憑證。
    苟積極證據不足證明犯罪事實，被告之抗辯或反證縱屬虛為
    ，仍不能以資為積極證據應予採信之理由，而應為被告有利
    之認定（最高法院七十年台上字第三八一號判例參照）。以
    上均屬「無罪推定」、「有疑唯利被告」原則。
四、本件檢察官認被告三人涉有上開犯嫌，無非係以（一）告訴
    人丁○○偵查中之指訴。（二）證人曾裕麟偵查中之證述。
    （三）告訴人身處倉庫時雙方對話之錄音帶及譯文、用電種
    類變更表、臺電公司臺南區營業處函、存摺。（四）租賃契
    約、營業利潤分配表。（五）被告乙○○、甲○○、丙○○
    偵查中供述，為其主要論據。
五、不爭執事項：
（一）被告乙○○所涉詐欺取財部分：
  (1)被告乙○○於九十一年間起與告訴人丁○○共同投資經營女
    裝服飾店，雙方約定各出資百分之五十，而於九十一年間直
    到九十二年就有陸續以各項工程支出為由向告訴人請求支付
    金額不等之款項作為告訴人應提出的出資額，再由其交付於
    各往來廠商。合夥店面之實際押金為一萬五千元。
  (2)被告乙○○與告訴人就合夥事業約定由告訴人負責財務及帳
    務，被告乙○○負責貨源人事及採購。
  (3)雙方合夥期間之盈餘直至九十三年七月仍有均分。
  (4)九十三年四月間被告乙○○曾向台電公司申請變更用電種類
    為由向告訴人請款一萬三千元支應。
  (5)有關起訴書犯罪事實（一）被告乙○○九十二年一月十三日
    ，向丁○○詐取十五萬元之部分，係與起訴書犯罪事實（二
    ）前段關於被告乙○○向告訴人訛詐租金及押租金合計十五
    萬元部分，係屬同一事實，業經蒞庭檢察官於原審九十五年
    十二月二十二日審理中言詞敘明。
（二）被告乙○○及甲○○所涉妨害自由部分：九十三年八月二
      十八日晚間八時十分許告訴人進入上開店內至晚上八時三
      十分時始離開，上開期間被告乙○○及甲○○均在店內。
（三）被告丙○○所涉誣告部分：
  (1)被告乙○○及告訴人丁○○於九十二年一月間分別以丁○○
    及丙○○為名義上之負責人向臺南市政府申請「祥穩服裝行
    」及「得利精品女鞋店」之營利事業登記。
  (2)丙○○於九十三年八月間有向臺灣臺南地方法院檢察署及東
    寧派出所申告丁○○涉嫌侵占之事實。
六、訊據被告三人均堅決否認有上開犯行，被告乙○○辯稱略以
    ：伊就上開合夥事業有實際出資，並未以詐術使告訴人支付
    合夥事業資金，店面押金係一萬五千元，伊向告訴人請款亦
    是一萬五千元（含租金十萬元），變更用電種類伊是請水電
    工去施工，伊未於上開時間將告訴人鎖在店內之電氣室中等
    語。被告甲○○就被訴事實之辯解與被告乙○○同。被告丙○○則辯稱略以：伊確實是上開服飾店及女鞋店之股東等語
    。被告三人之選任辯護人於原審亦為被告三人辯護略以：上
    開合夥事業被告乙○○確實有出資，且經被告乙○○及告訴
    人彙算無訛。被告乙○○既未向告訴人表示上開店面之押金
    為六萬五千元，亦僅向告訴人請款十萬元支付租金及押金。
    又被告乙○○及甲○○並未將告訴人鎖在上開店內之電氣室
    中，當時係告訴人夥同友人前往上開店裡鬧事，告訴人且將
    電氣室之總開關關掉，自己反鎖在裡面。再者，被告丙○○
    確實插股於被告乙○○之股份，並提供其名義申請營利事業
    登記證，及申請中國信託商業銀行臺南分行（下稱中國信託
    銀行）帳戶供合夥事業使用，而被告丙○○之所以向臺灣臺
    南地方法院檢察署檢察官申告本件告訴人涉嫌侵占，係因告
    訴人於九十三年八月二十二日未經其他合夥人同意，擅自提
    領上開中國信託銀行帳戶及其所有建華銀行東臺南分行內之
    合夥款項等語。
七、被告乙○○被訴詐欺取財部分：
（一）有關告訴人出資部分，告訴人於向臺灣臺南地方法院檢察
      署檢察官告訴及原審準備程序時，固提出支出明細及其萬
      通商業銀行支票存款單存根及支票存根等件（見93年度發
      查字第2507號卷（下稱發查卷）第5─7頁、64─80頁、原
      審卷第133─161頁），以證明其對上開合夥事業確有出資
      及於合夥商店經營期間以合夥收入支付款項情形。惟被告
      乙○○於原審準備程序時陳稱：這些單據均在告訴人那邊
      等語（見原審卷第47頁），偵查中亦供陳：變更用電種類
      之一萬五千元費用之收據伊交給告訴人了等語（見調偵卷
      第340頁）。而證人即告訴人於原審審理時亦證述：合夥
      生意的帳是伊在管理，被告乙○○如果主張他先墊付的錢
      要列為成本，伊會要求他提出單據，股東之間有因為店內
      營運需要先墊付的錢，在計算分紅之際，也會先行列為成
      本扣掉等語（見原審卷第241、242頁）。可知被告乙○○
      上揭所辯非虛。據上，渠等合夥之帳目，既在由告訴人控
      制支配之下，要求被告乙○○提出逐筆而詳盡之出資單據
      ，自屬緣木求魚。是未能以被告乙○○未能提出證據資料
      ，逕認被告乙○○所辯不實，應先敘明。
（二）有關被告乙○○及告訴人之出資爭議，被告乙○○於偵查
      中提出之內帳對帳記錄影本二張（見調偵卷第10頁），告
      訴人於偵查中對此表示係九十二年三月二十九日完工正式
      開張後半年內，伊要求被告乙○○拿出資證明，被告乙○○要被告甲○○寫的，黏貼上半部係甲○○寫的，下半部
      係伊太太寫的等語（見調偵卷第18頁）。而黏貼上半部記
      載：
    「(1)復電（32,000【Ａ】）
    　(2)環保工程（機械打壁）（55,000【Ｂ】）」
    　(3)鐵工基礎改造＋鐵捲門65,000－4/5，30000開票裕欽付
      　＝35,000【Ｃ】
    　(4)空氣門＋冷氣128,000－預支70,000【Ｄ】3/18，
      　22,000 ，開票裕欽付，4/30，36,000，開票公司付
    　(5)設計費90,000裕欽付
    　(6)土木施工、地板加高、廁所115,000－10,000＝
    　　105,000【Ｅ】
    　(7)廣告111,600〈扣掉燈箱8,000沒有做〉6/23，76,500
      　招牌，開票公司付；〈預支35,000〉【Ｆ】
　　　(8)裝潢580,000，餘30萬未付，6/1，開票150,000、
  　　　150,000【Ｇ】〈預支280,000〉，差80,000【Ｈ】2/25
    　　，木工開票裕欽付100,000，3/12，木工開票裕欽付
      　100,000
  　　(9)房租＋押金100,000裕欽付」。
    至黏貼下半部則記載：
  　「大哥投入
  　【Ａ】32000復電
  　【Ｂ】55000環保
  　【Ｃ】35000
  　【Ｄ】70000
  　【Ｅ】105000
  　【Ｆ】35000
  　【Ｇ】150000
  　【Ｈ】80000，6/24匯公司45000，合計607,000
  　裕欽投入
    91年9月50,000
    92年1月13日150,000，為林大哥經手拿
    2月25日100,000
    3月12日100,000
    3月18日22,000
    4月7日30,000
    擴大機5,255
    6月1日【Ｇ】150,000，
　　合計607,255（607,000）」。
　　其中除「租金及押金」究竟係十五萬元抑或十萬元，告訴人
　　與被告乙○○之意見一再相左（詳參下述），及零頭之差距
  　外，其餘帳目可稱均等。告訴人既於九十二年三月二十九日
    上開合夥店面完工開張後與被告乙○○對帳，因而分別由其
    等配偶書寫上開內帳對帳紀錄單加以保留，甚至如告訴人所
    陳自九十二年十一月起開始平均分紅直至九十三年八月份（
    見原審卷第241頁）。倘告訴人早已懷疑被告乙○○無實際
    出資，應無可能於對帳後尚合作經營並且均分利潤近一年。
    可見在進行對帳當時，雙方均已接受彼此如同書面記載出資
    額之意見。
（三）參以上開對帳單，被告甲○○所書寫之出資項目中，除告
      訴人出資部分漏載九十一年九月之五萬元、不詳時間之擴
      大機五千二百五十五元，及押租金金額不符外，其餘告訴
      人出資項目及額度，均與告訴人表示其妻記載之對帳單相
      符，甚至被告甲○○所記載之對帳單，於同一項目中，如
      有被告及告訴人個別出資其中一部分者，亦同時分列敘明
      ，可見對帳當時雙方意見趨於接近。其次，為被告甲○○
      所書寫之出資項目中，不乏告訴人於告訴狀及其後歷次陳
      述中所未提及者，如「復電」、「環保工程（機械打壁）
      」、「鐵工基礎改造」、「空氣門」、「設計費」、「地
      板加高」、「廁所」。即如告訴人於告訴狀中表示：工程
      施工的廠商全都是被告乙○○去找的，連告訴人想找人比
      價都遭被告乙○○拒絕，事後告訴人始知悉「水泥工程」
      是被告乙○○父親承包等語（見發查卷第3頁）。而該等
      「水泥工程」之支出，亦未列入告訴人一再強調其自身出
      資或合夥收入支出之項目。可知上開被告乙○○與告訴人
      合夥經營之商店，陸續支出之成本絕非僅止於告訴人所陳
      一百一十四萬五千七百一十元（即告訴人陳稱其出資六十
      一萬八千元及合夥事業收入支出五十二萬七千七百十元之
      總和），則其餘成本，衡情無非被告乙○○所分擔、處理
      。再者，被告乙○○於偵查中提出「復電」之臺電公司臺
      南區營業處一般表制用戶復電登記單（見調偵卷第26頁）
      ，於原審準備程序中，復提出為告訴人於上開對帳單所肯
      認「大哥投入」部分之「6/24匯公司45000」之匯款資料
      （見原審卷第173頁），用以證明其確有支出復電費用三
      萬二千一百四十六元及曾匯款四萬五千元予告訴人。益證
      被告乙○○絕非如告訴人所言毫無出資。從而，告訴人之
      指訴，不盡屬實，即難遽信。
（四）有關押金部分之爭議，被告乙○○原審審理時辯稱：一開
      始伊和房東講的時候是六萬五千元，後來因為裝潢來不及
      ，告訴人叫伊跟房東說租金壓低一點，所以才有第二份押
      金一萬五千元之租約等語（見原審卷第363頁），核與證
      人陳王素真於警詢所述：伊與乙○○於九十二年一月十四
      簽訂租屋契約，但當時乙○○告知因裝潢問題無法如期承
      租，所以同年三月十五日另行簽訂租約，以第二次簽訂者
      為實際承租之契約，當時實收押金為一萬五千元等語（見
      原審卷第265頁）相符，復有押金即一萬五千元之房屋租
      賃契約書影本一份在卷可憑（見原審卷第258頁，影印自
      原審94年度易字第1002號警卷）。被告乙○○所辯，已非
      無據。退步言之，縱被告乙○○於九十二年一月十三日確
      向告訴人請款十五萬元，惟如前揭所述，被告乙○○於偵
      查中所提出之對帳單影本中，被告甲○○所記載押租金部
      分為十萬元，告訴人之妻原雖記載十五萬元。然參被告甲○○所加註「裕欽付之（其中設計費九萬元、土木
      施工地板加高廁所一萬元、房租及押金十萬元，合計二十
      萬元）」，亦與告訴人之妻所記載「為林大哥經手拿
      （即九十一年九月之五萬元，及九十二年一月十三日之
      十五萬元）」相符。則被告乙○○於九十二年三月十五日
      再與證人陳王素真訂定第二份租約後，顯已將所請逾越押
      租金金額之款項自行留用於上開其他項目，而未中飽私囊
      ，並為告訴人所認可。則被告乙○○於請款之初，顯然未
      對告訴人施以詐術而致告訴人陷於錯誤，亦無不法所有之
      意圖，已堪認定。
（五）另有關告訴人所提出經營時陸續發生之費用、薪資等問題
      ，告訴人固提出其存摺、記帳資料及廠商名稱（見發查卷
      第60─63頁、81─110頁、93年度發查字第2896號卷第5─
      36、42─60頁，下稱發查卷(二)、本院告訴人96年5月22日
      所提之補充證據狀）。然與被告乙○○或告訴人之出資無
      涉，亦非檢察官起訴之範圍，本院自毋庸審酌。
八、被告乙○○、甲○○被訴妨害自由部分：
（一）證人即當時到場處理糾紛之警員李穆昌於檢察事務官詢問
      時陳述：被告乙○○報案說有青少年三、四人妨害他們做
      生意等語（見偵查卷第14頁）。證人林怡君於原審審理時
      證述：九十三年八月二十八日晚間告訴人有帶四個人到店
      裡面，是另外四個人先到，對伊說「叫你們不要開店，你
      們還開店」，乙○○報警，告訴人才到，告訴人有到店內
      之儲藏室（即倉庫）關電源，燈暗的時間差不多有五、六
      分鐘，伊看到被告乙○○、告訴人及其帶來的人一起走向
      儲藏室，伊就跑到店外，當時告訴人帶來的人一、二個在
      門口的裡面，一、二個在門口的外面，都在門口附近走來
      走去等語（見原審卷第229─236頁）。證人即告訴人亦於
      原審審理時證述：當天有四個成年男性朋友陪同，伊進去
      把電源關掉，是為了促使被告乙○○停止營業，與伊協談
      ，警察到場時他們都還在等語（見原審卷第246頁），復
      有卷附當時照片三張可佐（見調偵卷第71─72頁）。足見
      ，告訴人於上揭時間，確實夥同包括證人曾裕麟及案外人
      李正隆等四名成年男子，共同前往與被告乙○○合夥而當
      時正由被告乙○○及甲○○經營之「祥穩服飾店」內關燈
      ，且當時「祥穩服飾店」尚在正常營業。
（二）被告乙○○及甲○○於上開時間既仍正常經營「祥穩服飾
      店」，自有開燈之需求。然在場之被告乙○○及甲○○不
      僅無法阻止告訴人進入電氣室（即前述之倉庫或儲藏室）
      關燈，甚至未能在告訴人關燈後入內開啟，本院即難認定
      係被告乙○○或甲○○在告訴人進入電氣室後，將電器室
      外之門栓上鎖。再者，證人林怡君、告訴人及曾裕麟均一
      致證述：當時店裡面只有乙○○一個男生（見原審卷第23
      8、246、348頁）。證人曾裕麟甚至證述：告訴人要進到
      電器室的過程中，被告乙○○跟李正隆發生拉扯，甲○○
      要拍照，李正隆上前阻止，這種情形移到店內，告訴人就
      跑到電器室內，伊與其他同行之人均發現告訴人被鎖在電
      氣室內，當時均一直要闖進去把門打開，伊等當天與告訴
      人到場的原因就是避免告訴人吃虧，告訴人有呼叫人家開
      門等語（見原審卷第346─352頁）。據此，證人曾裕麟等
      人焉有可能讓同行之告訴人被囚禁在電氣室內達二十分鐘
      之久？反之，被告乙○○及甲○○二人又怎可能抵擋四名
      成年男子？在在均顯示告訴人當時並未受困，告訴人及證
      人曾裕麟上開所言，殊難採信。此外，復有上開電氣室照
      片存卷可參（見警卷第14─15頁），足證上開電氣室確可
      反鎖，則被告乙○○及甲○○之辯解尚足採信。
（三）至告訴人於警詢時雖指稱：是警方到場該倉庫的門才被打
      開，門一開便看到警察，伊被鎖在電氣室內達二十分鐘等
      語，並提出錄音帶及錄音譯文一份供參。證人曾裕麟於原
      審審理時亦證述：伊有看到甲○○上鎖，亦有看到被告甲○○開鎖的動作，是警察叫告訴人出來的，從告訴人被鎖
      上至甲○○把門打開大概三、五分鐘等語（見原審卷第35
      0頁）。然告訴人係以使被告受刑事追訴為目的之人，其
      指訴本待其他證據補足，不能遽採。而證人曾裕麟係夥同
      告訴人前往上開店內「強勢協商」之人，立場本即存有偏
      頗告訴人之高度風險，且該證人於偵查中係陳稱「被告乙○○」將倉庫門上鎖（見發查卷第34頁），與其前揭證言
      不相符合，同難憑信。況證人林怡君於原審審理中證述：
      係警察去敲電氣室的門，請告訴人出來，告訴人在電氣室
      待超過十分鐘等語（見原審卷第24、239頁）。證人李穆
      昌警員於偵查中則陳述：伊到場之際，丁○○已在店門口
      。證人黃俊榮警員亦於偵查中陳述：伊到場時告訴人已在
      電氣室門外等語（見偵查卷第14頁）。各人所見，莫衷一
      是，則究竟在警察到場前或到場時，告訴人是否已然離開
      電氣室，被告乙○○與甲○○是否曾經在電氣室門外有「
      上鎖」或「開鎖」之動作，或其經歷時間為何，均尚有合
      理懷疑，而無從令本院得通常一般之人均不致懷疑之確信
      程度。自未能遽為被告不利之認定。
九、被告乙○○、丙○○被訴誣告部分：
（一）被告乙○○於原審審理時供述：伊於九十一年初就開始陸
      續和告訴人、丙○○商談開店，九十一年十月間，找到店
      面的時候，伊等三人有在東寧路六號府城魯味討論，當時
      告訴人說不喜歡很多人合夥，後來結論是告訴人和伊一人
      一半的股份，丙○○加入伊的部份，丙○○占伊投資金額
      的百分之十，伊負責商品、人員，告訴人負責帳目、申請
      一家店營利事業登記證，丙○○請一個營業事業登記證，
      丙○○的出資是在東寧路四號伊以前開的店直接拿現金十
      萬元給伊太太，丙○○沒有負責店內事務，丙○○提出的
      帳戶是當時府城魯味討論時決定的，後來有把分紅錢拿給
      丙○○等語（見249─253頁）。證人林怡君於原審審理時
      亦證述：伊在該店任職不到一年，伊任職時間，就伊所知
      這家服飾店有丁○○、丙○○、乙○○三個股東，開幕慶
      時，乙○○有介紹丁○○、丙○○他們三個是股東，三個
      都有在場，在乙○○紹介丙○○是股東的時候，丁○○也
      在。營業之後，丁○○、乙○○會到店內處理事情，丁○○每日去收錢，乙○○有時候到店裡面看頭看尾，丙○○
      也會去店裡面，但很少等語（見原審卷第231─232頁），
      核與被告乙○○前述辯解相符。又查證人林怡君已非乙○○或被告丙○○之員工，況告訴人亦曾為其雇主之一，其
      顯無附和乙○○或被告丙○○之必要。則被告丙○○是否
      如告訴人所述非上開「祥穩服裝店」及「得利精品女鞋店
      」之股東，已非無疑。
（二）被告丙○○係「得利精品女鞋店」之名義負責人，有臺南
      市政府營利事業登記公示詳細資料一份在卷可憑（見93年
      度發查字第2220號卷第18頁，下稱發查卷(三)），被告丙○○甚至提供其中國信託商業銀行臺南分行帳號0000000000
      00號帳戶供合夥事業使用，亦據被告乙○○與告訴人丁○○一致陳明在卷，自屬實情。衡情，苟非合夥股東，鮮有
      願出名擔任負責人甚至出借帳戶而承擔風險者。反之，若
      被告丙○○非合夥股東之一，告訴人丁○○焉能確保被告
      丙○○所提供之帳戶能供合夥事業任意使用，而不致有遭
      銷戶或提領款項之可能？據上，足見被告丙○○確係被告
      乙○○及告訴人間合夥事業之股東。
（三）按刑法第一百六十九條第一項之誣告罪，以意圖他人受刑
      事或懲戒處分，向該管公務員誣告為構成要件，故該項犯
      罪，不特須指出其具體事實，足以使人受刑事或懲戒處分
      ，且須明知其為虛偽，具有故意構陷之情形始能成立，如
      對於事實有所誤認，即缺乏此種意思條件，自難令負誣告
      責任。告訴人於九十三年八月十二日，未經知會合夥人即
      被告乙○○及丙○○，即將合夥事業所使用之丙○○上開
      帳戶及告訴人之建華銀行東臺南分行0000000000000號帳
      戶內之款項提領殆盡（計提領三十四萬四千元），其後被
      告乙○○及丙○○向臺灣臺南地方法院檢察署檢察官申告
      告訴人涉犯刑法第三百三十六條第二項之業務侵占罪嫌，
      經檢察官偵查後以罪嫌不足，於九十四年八月三十一日以
      九十四年度發查字第一０七號、九十四年度偵字第五八三
      五、五八三六號為不起訴處分，此據被告乙○○於檢察事
      務官詢問時陳述明確（見發查卷(三)第11─12頁），且有告
      訴人製作網頁列印、上揭中國信託銀行及建華銀行帳戶交
      易明細及不起訴處分書各一份在卷可參（見調偵卷第45─
      65頁）。然被告乙○○及丙○○既本於上開合夥股東身分
      ，向檢察官申告告訴人上開行為涉有業務侵占罪，無論所
      申告之事實是否經檢察官認定有犯罪嫌疑而起訴或法院認
      定成立犯罪而為判決，均未能認其有虛構事實或憑空捏造
      之行為，而僅屬是否能依當時存卷之積極證據認定告訴人
      犯罪之問題。從而，告訴人當時縱因證據不足而由檢察官
      為不起訴處分，亦不能逕認被告乙○○及彭世瑋有虛構事
      實之誣告犯行。
十、綜上所述，本院認檢察官所舉證據尚不足以證明被告乙○○
    有詐欺取財、被告乙○○及甲○○有妨害自由、被告乙○○
    及丙○○有誣告犯行。此外，復查無其他積極事證足認被告
    等人確有檢察官起訴之犯行。揆諸前開說明，既不能證明被
    告等人犯罪，即應為其無罪之諭知。原審因而諭知被告等無
    罪判決，經核於法並無不合，檢察官上訴意旨，仍執前詞，
    指摘原判決不當，為無理由，應予駁回。被告丙○○經合法
    傳喚，無正當理由不到庭，本院爰不待其陳述逕行判決，附
    此敘明。
十一、另被告乙○○所犯刑法第三百零五條之恐嚇罪部分，經原
      審判處拘役五十日，如易科罰金以銀元三百元折算一日，
      未據被告及檢察官上訴，業已確定，附此敘明。
據上論斷，應依刑事訴訟法第三百六十八條、第三百七十一條，
判決如主文。
本案經檢察官蘇南桓到庭執行職務。
中　　華　　民　　國　　96　　年　　6　　月　　20　　日
                  刑事第二庭    審判長法　官  葉居正
                                      法　官  吳森豐
                                      法　官  吳勇輝
以上正本證明與原本無異。
誣告罪部分檢察官如不服本判決，應於收受本判決後十日內向本
院提出上訴書，其未敘述上訴理由者並得於提起上訴後十日內向
本院補提理由書。
本件被告不得上訴。
　　　　　　　　　　　　　　　　　　　書記官  李良倩
中　　華　　民　　國　　96　　年　　6　　月　　20　　日
